【裁判字號】    99,抗,157
【裁判日期】    990423
【裁判案由】    停止執行
【裁判全文】
臺灣高等法院臺中分院民事裁定  99年度抗字第157號
抗  告  人  甲○○
上列抗告人因與相對人台灣金聯資產管理股份有限公司間停止執
行事件，對於民國99年1月18日臺灣彰化地方法院99年度聲字第6
號所為裁定，提起抗告，本院裁定如下：
    主  文
抗告駁回。
抗告程序費用由抗告人負擔。
    理  由
一、按有回復原狀之聲請，或提起再審或異議之訴，或對於和解
    為繼續審判之請求，或提起宣告調解無效之訴、撤銷調解之
    訴，或對於許可強制執行之裁定提起抗告時，法院因必要情
    形或依聲請定相當並確實之擔保，得為停止強制執行之裁定
    ，強制執行法第18條第2項定有明文。又法院依強制執行法
    第18條第2項定擔保金額而准許停止強制執行之裁定者，該
    項擔保係備供債權人因停止執行所受損害之賠償，其數額應
    依標的物停止執行後，債權人未能即時受償或利用該標的物
    所受之損害額，或其因另供擔保強制執行所受之損害額定之
    ，非以標的物之價值或其債權額為依據（最高法院91年度台
    抗字第429號裁判參照）。又法院命預供擔保者，其金額之
    多寡應如何認為相當，原屬於法院職權裁量之範圍，非當事
    人所可任意指摘（最高法院48年度台抗字第18號判例可資參
    照）。
二、本件抗告人（即原審聲請人）以其已向原法院提起債務人異
    議之訴為由，聲請裁定停止原法院98年度司執字第3060號清
    償債務強制執行事件之強制執行程序。原法院98年度司執字
    第3060號強制執行事件現尚未終結，而聲請人已依強制執行
    法第14條規定，對相對人提起債務人異議之訴，業經原法院
    調取上開執行卷宗及99年度訴字第75號債務人異議之訴民事
    卷宗查閱屬實，因認聲請人之聲請為有理由，酌定相當擔保
    金額予以准許，經核尚無不合。
三、抗告意旨略謂：原裁定估計約4年4個月三審定讞時效過長，
    以及以年息5%計算擔保金，顯有過高等語。惟查聲請人所有
    執行標的物經送華信不動產估價師事務所鑑價結果，鑑估總
    價為新台幣（下同）1,826,253元，而相對人聲請執行之債
    權額雖逾300萬元，惟相對人因本件停止執行所受之損害，
    頂多不過為1,826,253元延後受償之利息，參以本案訴訟之
    標的金額已逾民事訴訟法第466條所定數額，屬得上訴第三
    審事件，至三審終結其期間推定為4年4個月（參照各級法院
    辦案期限實施要點第2條規定民事通常程序第一審審判案件
    期限1年4個月、民事第二審審判案件期限2年、民事第三審
    審判案件期限1年），並以年息百分之5計算，認聲請人所提
    供之擔保金應以395,688元【計算方式為：1,826,253元5%
    52/12＝395,688元，元以下四捨五入】為適當，業經原法
    院調取該執行卷宗及原法院99年訴字第75號債務人異議之訴
    事件卷宗，核閱無誤，又法院命預供擔保者，其金額之多寡
    應如何認為相當，原屬於法院職權裁量之範圍，非當事人所
    可任意指摘。聲請人應提供之擔保金數額，原法院酌定擔保
    金並列出其計算過程，於法有據，是抗告人之上開抗辯，顯
    無理由。
四、據上論結，本件抗告為無理由，依強制執行法第30條之1、
    民事訴訟法第495條之1第1項、第449條第1項、第95條、第
    78條，裁定如主文。
中    華    民    國    99    年    4     月    23    日
                民事第五庭    審判長法  官  童有德
                                    法  官  古金男
                                    法  官  鄭金龍
以上正本係照原本作成。
不得抗告。
                                    書記官  姚錫鈞
中    華    民    國    99    年    4     月    23    日
                                                      Ｖ

司法院資訊處製作；財團法人民間司法改革基金會備份。
